【裁判字號】    98,簡上,20
【裁判日期】    980527
【裁判案由】    竊盜
【裁判全文】
臺灣士林地方法院刑事判決              98年度簡上字第20號
    上  訴  人  臺灣士林地方法院檢察署檢察官
    被      告  乙○○
上列上訴人因被告竊盜案件，不服本院刑事庭民國98年2 月25日
98年度審簡字第59號第一審刑事簡易判決（起訴案號：97年度偵
字第16062 號）提起上訴，本院管轄之第二審合議庭判決如下：
    主  文
上訴駁回。
    事  實
一、乙○○意圖為自己不法之所有，於民國97年11月29日21時許
    ，在臺北市大同區○○○路○ 段200 號旁藍球場旁，見甲○
    ○在球場內打球疏未注意，徒手竊取其放置在籃球架下之Ｎ
    ＯＫＩＡ牌行動電話1 支後跑離現場，惟旋為球友楊坤樺、
    黃嘉偉發現並追呼「小偷」，乙○○遂將所竊得之手機棄置
    於路旁草叢內，嗣經據報到場之警方循線查獲。
二、案經臺北市政府警察局大同分局報告臺灣士林地方法院檢察
    署檢察官偵查起訴。
    理  由
一、上揭事實，業據被告乙○○於審理中坦承不諱（見原審98年
    1 月21日準備程序筆錄、本院98年5 月20日審理筆錄），並
    經證人即被害人甲○○、證人楊坤樺證述綦詳，且有被害人
    甲○○出具之贓物認領保管單1 紙、現場相片4 紙附卷可稽
    ，足認被告於審理中出於任意性之自白，與事實相符而堪採
    信，本件事證明確，應依法論科。
二、核被告所為，係犯刑法第320 條第1 項之竊盜罪。原審因認
    被告罪證明確，並審酌被告之素行尚可，因一時失慮，致罹
    本罪，且於原審準備程序中坦承犯罪，態度良好，竊得財物
    亦已返還被害人，犯罪所生危害尚非至鉅，又被告罹患憂鬱
    症並領有身心障礙手冊，於去年因自殺傷及左手神經導致手
    部逐漸萎縮後，喪失工作能力，目前正在等候開刀治療中，
    此有被告之中華民國身心障礙手冊影本1 紙在卷可憑等一切
    情狀，援引刑事訴訟法第449 條第2 項、第3 項、第454 條
    第2 項，刑法第320 條第1 項、第42條第3 項，及刑法施行
    法第1 條之1 等規定，量處被告罰金新台幣5 千元，如易服
    勞役以新台幣1 千元折算1 日，經核認事用法均無違誤，量
    刑亦無明顯失出。檢察官上訴意旨雖以：被告於本案偵查中
    並未坦承犯行，態度不佳，且曾因兩次犯竊盜罪，經臺灣臺
    北地方法院以97年度簡字第4781號各判處拘役30日，定應執
    行刑為拘役50日，如易服勞役以新台幣1 千元折算1 日，緩
    刑2 年確定，而前案承審法官在判決內業已審酌被告於偵查
    、審理中均坦承犯行，而判處拘役50日之刑度，並審酌被告
    罹宿疾待就醫之情事，而給予被告緩刑，以啟自新，被告不
    知珍惜得來不易之機會，仍犯下本竊盜案，原審縱於本案中
    再審酌被告罹宿疾之情事，然被告於本案偵查中否認犯罪，
    基於平等原則、比例原則，則本案刑度應較前案判決刑度為
    重，足認原審判決量刑顯有過輕之情形，且不符平等原則、
    比例原則，有判決違背法令情事，請求撤銷原判決，改判被
    告有期徒刑2 月，以示懲戒云云。惟按，量刑之輕重及緩刑
    之宣告，係事實審法院得依職權自由裁量之事項，茍已斟酌
    刑法第57條各款所列情狀而未逾越法定刑度，則不得遽指為
    違法；又刑罰之量定屬法院自由裁量之職權行使，但仍應審
    酌刑法第57條所列各款事由及一切情狀，為酌量輕重之標準
    ，並非漫無限制，在同一犯罪事實與情節，如別無其他加重
    或減輕之原因，下級法院量定之刑，亦無過重或失輕之不當
    情形，則上級法院對於下級法院之職權行使，原則上應予尊
    重（最高法院72年度臺上字第6696號判例及85年度臺上字第
    2446號裁判意旨參照），經查被告雖於本案警詢及偵查中並
    未坦認犯罪，惟於原審準備程序中業坦承犯行，堪認已有悔
    意；又其前案犯罪經法院判處應執行刑拘役50日，並宣告緩
    刑2 年確定，係於97年12月15日宣判，於98年1 月12日確定
    ，有臺灣高等法院被告前案紀錄表附卷可稽，亦即本案被告
    97年11月29日犯罪時，尚未知悉前案判決結果，尚難認被告
    有檢察官所指不知珍惜前案諭知緩刑宣告等得來不易之機會
    ，而仍犯下本案情事；再量刑之輕重本應由承審法官衡酌各
    案之情狀而為審酌，前案所為量刑本無拘束本案之效力；綜
    上原審基於前揭種種情狀之考量而為科刑之諭知，尚無裁量
    權濫用、不當或違法之處，檢察官指摘原判決不當，非有理
    由，上訴應予駁回。
據上論斷，應依刑事訴訟法第455 條之1 第1 項、第3 項、第36
8 條，判決如主文。
本案經檢察官張紜瑋到庭執行職務。
中    華    民    國    98    年    5     月    27    日
                  刑事第五庭審判長法  官  李育仁
                                  法  官  許辰舟
                                  法  官  孫曉青
以上正本證明與原本無異。
本件不得上訴。
                                  書記官  李佳穎
中    華    民    國    98    年    5     月    27    日


司法院資訊處製作；財團法人民間司法改革基金會備份。
